臺灣高等法院刑事裁定　　　　　　　　　 94年度抗字第114號
　　抗　告　人
　　即　被　告　甲○○
　　選任辯護人　張冀明　律師
　　　　　　　　林靖揚　律師
上列抗告人因偽造有價證券等案件，聲請解除限制出境，不服臺
灣台北地方法院，94年度聲字第26號，中華民國94年1月28日第
一審裁定，提起抗告，本院裁定如下：
    主  文
原裁定撤銷，發回臺灣臺北地方法院。
    理  由
一、原裁定意旨略以：本件被告甲○○因涉嫌偽造有價證券案件
    ，前由台灣台北地方法院檢察署檢察官偵查時，經於民國92
    年11月6日開庭訊問後，認其犯罪嫌疑重大，有逃亡之虞，
    而予限制出境，嗣經起訴現由本院進行審判程序中，而依照
    公訴人起訴書所指之事實，被告甲○○因與被告黃靜琳共同
    利用太電公司出售子公司股權予湯臣上海浦東高爾夫球場公
    司，及向該公司追索借款之機會，將湯臣集團所歸還及因買
    賣所支付之價款，應屬於太電公司之資產之一部份，即高爾
    夫球證一張登記為黃靜琳名下，並擅自挪用美金一百萬元匯
    至黃靜琳擔任董事長之台北之彩溢投資有限公司帳戶，致生
    損害於太電公司，以及以不正當之方式取得銀行出具之不實
    定存單，再透過公司內部不知情財務人員轉交會計人員，填
    載於傳票、帳冊、報表，作為沖帳使用，以美化太電公司之
    財務報表，從而故意遺漏記載有關資金已遭掏空之重大會計
    事項，致太電公司之財務報表發生不實之結果，故認被告甲
    ○○所為係涉犯刑法第216條、第215條、第342條背信罪嫌
    ，同法第201條第1項偽造有價證券罪，商業會計法第71條第
    1款、第2款、第4款、第5款罪嫌，以及93年4月28日修正前
    之證券交易法第20條第2項，第174條第1項第5款、第171條
    第2款之罪嫌，被告甲○○雖否認上開犯行，然依偵查卷內
    現有事證，足認其犯罪嫌疑重大，則一旦解除其出入境限制
    ，本案將顯難賡續進行審判之程序甚明，是本院斟酌案件情
    節以及偵審中到庭情形，認非予限制出境顯難進行審判，是
    先前予限制入出境之原因仍未消滅，聲請人所提解除限制出
    境之聲請，礙難准許，應予駁回，固非無見。
二、惟查，限制出境固為刑事訴訟法關於保全被告中限制住居之
    方法之一，然關於法院限制被告住居，依刑事訴訟法第101
    條之2規定，仍須符合同法第101條第1項或第101條之1第1項
    各款所定情形之一，始足該當，即被告經法院訊問後，認為
    犯罪嫌疑重大，具有下列情形之一：(一)逃亡或有事實足認
    為有逃亡之虞者。(二)有事實足認為有湮滅、偽造、變造證
    據或勾串共犯或證人之虞者。(三)所犯為死刑、無期徒刑或
    最輕本刑為五年以上有期徒刑之罪者，且顯難進行追訴、審
    判或執行者，或有事實足認為有反覆實施同一犯罪之虞，而
    無羈押必要，始能命限制住居。是法院命被告限制居住或限
    制出境，即應就上開法定要件為實質審查，如有符合法定要
    件應予限制出境，應予詳述其理由，以昭折服。查本件原裁
    定僅泛指被告「犯罪嫌疑重大，則一旦解除其出入境限制，
    本案將顯難賡續進行審判之程序」云云，而駁回被告解除限
    制之聲請，未就被告如何符合刑事訴訟法第101條第1項或第
    101條之1第1項各款所定要件之具體事實及理由加以說明，
    理由即有未備，而況，被告已具保新台幣二千萬元在案，依
    保全被告之情節輕重，具保重於限制住居，是否仍有限制出
    境之必要，應請併予審酌。本件抗告意旨據以指摘原裁定不
    當，為有理由，應由本院撤銷原裁定並發回原法院查明後更
    為妥適之裁定。
據上論斷，應依刑事訴訟法第413條，裁定如主文。
中　　華　　民　　國　　94　　年　　3 　　月　　21　　日
                     刑事第十七庭審判長法  官  吳 啟 民
                                       法  官  施 俊 堯
                                       法  官  蘇 隆 惠
以上正本證明與原本無異。
不得再抗告。
                                       書記官  周 素 秋
中　　華　　民　　國　　94　　年　　3 　　月　　21　　日
